# 请教：零售企业零找金可以作为其他应收款吗？

提问人：skisy 时间：2020-07-30 18:48:52
请教大神：零售企业零找金应该作为货币资金还是其他应收款核算。

回答人：chenyiwei
应作为库存现金。不是其他应收款。如果参考备用金管理方式，可以考虑设置收支登记簿，但在企业整体财务报表中仍列报为货币资金。